臺灣高等法院刑事判決
110年度上訴字第959號
上  訴  人  
即  被  告  邱俊銘




上列上訴人即被告因毒品危害防制條例案件，不服臺灣新北地方
法院109年度審訴字第1775號，中華民國109年12月28日第一審判
決（起訴案號：臺灣新北地方檢察署109年度毒偵字第1839號）
，提起上訴，本院判決如下：
    主  文
上訴駁回。
    理  由
一、公訴意旨略以：被告甲○○基於施用第一級毒品及第二級毒品
    之犯意，於民國109年3月21日22時許，在新北市○○區○○路00
    巷00號6樓，先以將第一級毒品海洛因摻入香菸點燃吸食之
    方式，施用海洛因 1次，復將第二級毒品甲基安非他命放置
    玻璃球吸食器內燒烤吸食煙霧之方式，施用甲基安非他命 1
    次，因認被告涉犯毒品危害防制條例第10條第1項、第2項之
    施用第一、二級毒品罪嫌等語。
二、按起訴之程序違背規定者，應諭知不受理之判決，並得不經
    言詞辯論為之，刑事訴訟法第303條第1款、第307條定有明
    文。又被告行為後，109年1月15日修正公布、同年7月15日
    施行之毒品危害防制條例第20條第3項規定，犯第10條之罪
    於觀察、勒戒或強制戒治執行完畢釋放後，3年後再犯者，
    不論其行為係在新法施行生效前或施行生效後所為（同條例
    第35條之1第1、2款參照），均應適用同條第1、2項（即應
    先觀察勒戒或強制戒治）之規定。而上開所謂「3 年後再犯
    」，只要本次再犯（不論修正施行前、後）距最近1次觀察
    、勒戒或強制戒治執行完畢釋放，已逾3年者，即該當之，
    不因其間有無犯第10條之罪經起訴、判刑或執行而受影響，
    有最高法院109年度台上大字第3826號裁定可參。
三、經查，被告前因施用毒品案件，經臺灣板橋地方法院少年法
    庭裁定送觀察、勒戒後，因認無繼續施用毒品之傾向，於94
    年1月7日執行完畢釋放出所，並由同法院少年法庭以93年度
    少調尋字第33號裁定不付審理確定，之後雖有多次因施用毒
    品案件，而遭法院判處徒刑確定，但無因施用毒品而經法院
    裁定送觀察、勒戒或強制戒治等情，有臺灣板橋地方法院少
    年法庭93年度少調尋字第33號裁定、矯正簡表及本院被告前
    案紀錄表在卷可按。是本件檢察官起訴被告施用第一、二級
    毒品之時間（即109年3月21日），距離被告最近1次送觀察
    、勒戒執行完畢釋放之時間，已逾3年，依修正後之毒品危
    害防制條例第20條第3項規定，應經法院裁定送觀察、勒戒
    ，是原審法院依刑事訴訟法第303條第1款、第307條規定逕
    為公訴不受理之判決，核無違誤。被告上訴主張其因他案正
    在服刑中，已戒除毒品，何須勒戒，請給予緩起訴處分云云
    ，並無理由，爰不經言詞辯論，逕行駁回其上訴。
據上論斷，應依刑事訴訟法第368條、第372條，判決如主文。
中　　華　　民　　國　　110 　年　　3 　　月　　25　　日
                  刑事第十七庭  審判長法　官 鄭水銓
                                      法　官 沈君玲
                                      法　官 李世華
以上正本證明與原本無異。
施用第二級毒品部分不得上訴。
其餘部分如不服本判決應於收受送達後20日內向本院提出上訴書
狀，其未敘述上訴之理由者並得於提起上訴後20日內向本院補提
理由書（均須按他造當事人之人數附繕本）「切勿逕送上級法院
」。
                                      書記官 莊佳鈴
中　　華　　民　　國　　110 　年　　3 　　月　　25　日